【裁判字號】    98,交聲,1879
【裁判日期】    980730
【裁判案由】    交管條例聲異
【裁判全文】
臺灣板橋地方法院交通事件裁定        98年度交聲字第1879號
原處分機關  交通部公路總局臺北區監理所
異  議  人
即受處分人  甲○○
上列異議人因違反道路交通管理處罰條例案件，對於交通部公路
總局臺北區監理所中華民國98年6 月30日所為之北監營裁字第裁
40－C00000000 號處分（原舉發通知單號：北縣警交字第C00000
000 號）聲明異議，本院裁定如下：
    主  文
異議駁回。
    理  由
一、原處分以：本件異議人即受處分人甲○○於民國（下同）97
    年6 月7 日16時25分許，駕乘車號：FCQ－982號普通重型機
    車，行經臺北縣樹林市○○路100 巷【按：原處分誤記為「
    100 號」】之設有燈光號誌管制之交岔路口，因有闖紅燈（
    樹新路左轉樹新路100 巷）違規行為，經在場執勤之臺北縣
    政府警察局樹林分局交通分隊員警（職配機關則為臺北縣政
    府警察局樹林分局）發現並予攔停稽查，同日填製臺北縣政
    府警察局北縣警交字第C00000000 號舉發違反道路交通管理
    事件通知單（下稱舉發單）當場舉發。前開違規案，經移送
    原處分機關即交通部公路總局臺北區監理所，異議人不服如
    上舉發違規，向原處分機關提出陳述，經原處分機關向舉發
    員警職配之臺北縣政府警察局樹林分局再行調查結果，依據
    該局97年6 月20日北縣警樹交裁字第0970018973號函復本案
    違規舉發歷程與原舉發單等事證，認定異議人確有首開交通
    違規，依道路交通管理處罰條例第53條第1 項、第63條第1
    項第3 款【另按：原處分漏未記載第3 款】等規定，裁處異
    議人罰鍰新臺幣（下同）1 千8 百元，並記違規點數3 點。
二、聲明異議意旨則謂：異議人當時由溪崑國中方向往樹新路拖
    吊場迴轉入100 巷，當時是前方綠燈，左轉時正前方也是綠
    燈，下方還有一個綠燈，同時間共有三個綠燈之下迴轉，如
    果這樣是闖紅燈，請教裁決官員在何種情形下才可迴轉；又
    當時開單員警是在100 巷內等云云。
三、按汽車駕駛人，行經有燈光號誌管制之交岔路口闖紅燈者，
    處新臺幣1,800 元以上5,400 元以下罰鍰，並記違規點數3
    點，道路交通管理處罰條例第53條第1 項、第63條第1 項第
    3 款分別定有明文。所謂闖紅燈，係指車輛面對圓形紅燈時
    ，仍逕予穿越路口至銜接路段，不論左轉、直行或迴轉，均
    屬闖紅燈之行為。
四、經查：
(一)、異議人自承其確有駕乘車號：FCQ－982號普通重型機車，行
    經前揭時、地而為警攔停稽查，並以其違反道路交通管理處
    罰條例第53條第1 項闖紅燈之行為，當場填單舉發等情節，
    有異議人填載之97年6 月9 日陳述書、98年6 月30日聲明異
    議狀暨舉發單通知聯影本均在卷足憑；然而，其爭執以：伊
    由溪崑國中方向往樹新路拖吊場迴轉入100 巷，當時是前方
    綠燈，左轉時正前方也是綠燈，下方還有一個綠燈，同時間
    共有三個綠燈之下迴轉云云。是查，異議人不服上開舉發違
    規，依限向原處分機關提出陳述，並以如上情詞置辯（參本
    院卷附97年6 月9 日陳述書），經原處分機關函請舉發機關
    再行查明結果，為臺北縣政府警察局樹林分局以97年6 月20
    日北縣警樹交裁字第0970018973號函查復係謂：「……說明
    ：本案據舉發員警表示，其親眼目賭先生於違規時、地，騎
    乘FCQ－982號重機車有闖紅燈（紅燈左轉、樹新路左轉樹新
    路100 巷）違規之情事，遂依違反道路交通管理處罰條例第
    53條第1 項予以舉發並無不當之處，…。至於先生陳述部份
    ，據舉發員警表示當時設置於樹新路100 巷之號誌（樹新路
    往鎮前街方向）為紅燈，先生騎車應俟此號誌轉換為綠燈時
    再行左轉進入樹新路100 巷，先生未依規定停等，反而於紅
    燈時違規左轉，違規事實明確」等意旨，翔實說明本件異議
    人為警舉發闖越紅燈（樹新路紅燈左轉樹新路100 巷）違規
    歷程，有該函文1 件附卷可稽。是據前述，堪認舉發員警係
    在場目賭異議人有旨開闖紅燈交通違規，乃將異議人攔停，
    並告知異議人有前揭違規事實後，當場填單舉發。
(二)、本院復審酌異議人自承其有為警攔停製單舉發如上違規情節
    ，核與舉發機關再行查明後函復本案違規舉發經過情形均屬
    一致；且本件舉發員警係依法在首揭時、地在場執行勤務，
    其於執勤時，偶然親眼目賭異議人旨開闖紅燈左轉情事，其
    與異議人素不相識，亦無任何仇隙怨懟，衡情並無任意虛詞
    構陷異議人之理。再，舉發員警於依法執行職務時，親見異
    議人騎乘車號：FCQ－982號普通重型機車違規闖越紅燈左轉
    ，即當場將異議人攔停稽查，經告知其有如上違規行為後填
    單舉發，核與舉發通知單所載違規事實相符，且與卷內其他
    客觀證據暨異議人所陳伊有被警攔查開單舉發首開闖紅燈之
    經歷等，互核並無齟齬，亦未有何違背一般經驗或論理法則
    之情形，均詳如前述。至異議人向原處分機關為不服之陳述
    ，並以如上情詞置辯，而為舉發機關查復敘明在卷，迄其於
    提出本件聲明異議時，異議人仍執持同一事由為不服表示，
    惟其無從舉實以證其事，復未能提出證據證明舉發員警有何
    虛捏事實違法舉發情節。準此，本案員警所為旨揭舉發異議
    人有闖紅燈之交通違規，堪信為真實。從而，異議人於前揭
    時、地，有首開闖紅燈（樹新路左轉樹新路100 巷）之違規
    行為，至堪認定。
(三)、綜前所論，本件違規事證明確，原處分機關因據裁處異議人
    罰鍰1 千8 百元，並記違規點數3 點之處分，核無違法或不
    當，本件異議無理由，應予駁回。
五、據上論斷，應依道路交通管理事件處理辦法第19條，裁定如
    主文。
中    華    民    國    98    年    7     月    30    日
                        交通法庭法  官  黎錦福
上列正本證明與原本無異。
如不服本裁定，應於裁定送達後5 日內敘明抗告理由，向本院提
出抗告狀。
                                書記官  蔡麗春
中    華    民    國    98    年    7     月    30    日


司法院資訊處製作；財團法人民間司法改革基金會備份。
